【裁判字號】    91,易,2309
【裁判日期】    920304
【裁判案由】    竊盜等
【裁判全文】
臺灣桃園地方法院刑事判決                        九十一年度易字第二三九號
    公  訴  人  臺灣桃園地方法院檢察署檢察官
    被      告  甲○○
右列被告因竊盜等案件，經檢察官提起公訴（九十一年度偵緝字第六六五號），本院
判決如左：
    主  文
甲○○竊盜，處有期徒刑伍月，如易科罰金以參佰元折算壹日；又偽造署押，足以生
損害於公眾及他人，處有期徒刑參月，如易科罰金以參佰元折算壹日。台灣桃園地方
法院檢察署九十年度偵字第七八四二號偵查卷內民國九十年五月十三日下午五時桃園
縣警察局平鎮分局龍潭分駐所所製作之偵訊筆錄上偽造之「林忠萬」簽名壹枚、指印
伍枚；桃園縣警察局平鎮分局龍潭分駐所呈報相片專用表上偽造之「林忠萬」簽名壹
枚、指紋伍枚；口卡片上偽造之「林忠萬」簽名壹枚、指印參枚；告知通知單上偽造
之「林忠萬」簽名壹枚、指紋貳枚；桃園縣警察局所屬單位通知上偽造之「林忠萬」
簽名壹枚、指紋壹枚；民國九十年五月十三日晚上八時五十五分於台灣桃園地方法院
檢察署檢察官偵訊筆錄上偽造之「林忠萬」簽名壹枚均沒收。應執行有期徒刑柒月，
如易科罰金以參佰元折算壹日。台灣桃園地方法院檢察署九十年度偵字第七八四二號
偵查卷內民國九十年五月十三日下午五時桃園縣警察局平鎮分局龍潭分駐所所製作之
偵訊筆錄上偽造之「林忠萬」簽名壹枚、指印伍枚；桃園縣警察局平鎮分局龍潭分駐
所呈報相片專用表上偽造之「林忠萬」簽名壹枚、指紋伍枚；口卡片上偽造之「林忠
萬」簽名壹枚、指印參枚；告知通知單上偽造之「林忠萬」簽名壹枚、指紋貳枚；桃
園縣警察局所屬單位通知上偽造之「林忠萬」簽名壹枚、指紋壹枚；民國九十年五月
十三日晚上八時五十五分於台灣桃園地方法院檢察署檢察官偵訊筆錄上偽造之「林忠
萬」簽名壹枚均沒收。
    事  實
一、甲○○曾於民國八十年間因犯竊盜罪，經本院於八十二年十一月十六日判處有期
    徒刑五月，於八十二年十二月六日確定；又於八十三年間因違反麻醉藥品管理條
    例案件，經本院於八十三年二月三日判處有期徒刑四月，於八十三年三月十八日
    確定，前開二罪經本院於八十三年五月二十七日定執行刑為有期徒刑八月確定，
    並於八十四年二月二十六日執行完畢（尚未構成累犯），猶不知悛悔，於九十年
    四月十日上午八時許前之某時點，在桃園縣龍潭鄉○○路四十五號前（起訴書誤
    繕為忠勇街），以自備之鑰匙竊取吳怡青所有交由乙○○使用之車牌號碼ＳＬＸ
    ─七七二號輕機車一部，得手後做為交通工具使用。嗣於九十年五月十三日下午
    四時三十分許，甲○○騎乘前開機車行經桃園縣龍潭鄉○○路與聖亭路口時，為
    警查獲，並扣得鑰匙一支，詎甲○○為警查獲後，因畏罪情虛，為掩飾自己之身
    份，竟另基於偽造署押之犯意，冒用其堂兄「林忠萬」之名義應訊，於當日下午
    五時許、晚上八時五十五分許，在桃園縣警察局平鎮分局龍潭分駐所之偵訊筆錄
    、呈報相片專用表、口卡片、告知通知單、桃園縣警察局所屬單位通知及台灣桃
    園地方法院檢察署檢察官之偵訊筆錄，接續六次偽簽「林忠萬」之簽名及指印，
    足以生損害於林忠萬本人及檢、警單位辦理偵查案件之正確性。嗣於同年六月十
    二日，台灣桃園地方法院檢察署檢察官就甲○○竊盜案件傳喚林忠萬到庭應訊時
    ，始查覺上情。
二、案經桃園縣警察局平鎮分局報請及台灣桃園地方法院檢察署檢察官自動檢舉偵查
    起訴。
    理  由
一、訊據被告甲○○對於右揭時、地偽造「林忠萬」署押一事固坦承不諱，惟矢口否
    認有何竊盜犯行，辯稱：該機車係伊於九十年五月十二日在龍潭鄉○○路之工地
    跟葉姓朋友借的，當時說要借到十三日晚上，並至同樣地點還他，扣案之鑰匙也
    是葉姓朋友交給伊使用云云，然此核與被告於警訊及偵查中所陳：該機車係伊在
    九十年五月十三日上午九點多，在龍潭的朋友家向朋友的友人借來的，伊因當時
    要去拿衣服，才向他借機車，伊並不認識他云云之辯詞就借車之時間、地點均不
    相符，且右揭竊盜犯罪事實業據被害人乙○○於警訊中指訴綦詳，並有車輛竊盜
    、車牌失竊資料個別查詢報表─查詢認可資料及贓物認領保管單各一紙附卷可稽
    ，倘被告確僅向他人借用機車，而本身又無因案遭通緝之情形，何須於警訊及偵
    查中冒名應訊？參以被告自始均未能提供出借人之姓名年籍以供本院查証，是以
    被告之前開辯詞，應僅係畏罪卸責之詞，諉不足採。此外復有桃園縣警局偵訊筆
    錄、呈報相片專用表、口卡片、告知通知單、桃園縣警察局所屬單位通知、台灣
    桃園地方法院檢察署訊問筆錄各一份在卷足憑，及扣案之鑰匙一支可資佐証，故
    本件事証明確，被告犯行洵堪認定，應予依法論科。
二、被告偽造「林忠萬」之簽名，足以生損害於林忠萬本人及檢、警單位辦理偵查案
    件之正確性，核其之所為，偽犯刑法第二百十七條第一項之偽造署押罪及同法第
    三百二十條第一項之竊盜罪。被告於密接時間內六次偽造署押之犯行，係基於同
    一犯意下之接續行為，僅侵害一法益，為接續犯，係單純一罪。被告所犯前開二
    罪，犯意各別，行為互殊，應分論併罰。公訴人誤認被告所犯前開二罪，有方法
    結果之牽連關係，為牽連犯，惟被告竊取機車顯非偽造文書之方法，而偽造文書
    亦非被告竊取機車之結果，殊難認二罪有何牽連關係，併此敘明。爰審酌被告犯
    罪之動機、目的、手段、所生危害及犯罪後之態度等一切情狀，分別量處如主文
    所示之刑及諭知易科罰金之折算標準，並定其應執行之刑及諭知易科罰金之折算
    標準，以資懲儆。
三、台灣桃園地方法院檢察署九十年度偵字第七八四二號偵查卷內被告於九十年五月
    十三日下午五時許在桃園縣警察局平鎮分局龍潭分駐所所偽造之「林忠萬」簽名
    一枚、指印五枚；呈報相片專用表上偽造之「林忠萬」簽名一枚、指印五枚；口
    卡片上偽造之「林忠萬」簽名一枚、指印三枚；告知通知單上偽造之「林忠萬」
    簽名一枚、指印二枚；桃園縣警察局所屬單位通知上偽造之「林忠萬」簽名一枚
    、指印一枚；九十年五月十三日晚上八時五十五分許於台灣桃園地方法院檢察署
    檢察官偵訊筆錄上偽造之「林忠萬」簽名一枚，均應依刑法第二百十九條之規定
    沒收。另扣案之鑰匙一支，被告否認為其所有，此外復查無其他証據足認確係被
    告所有，故無庸為沒收之諭知。
四、另移送併辦意旨略以（九十一年度偵字第一六０二九號偵查卷）：被告甲○○於
    九十年五月二十日凌晨零時許，在桃園縣警察局平鎮分局龍潭分駐所內，冒用其
    胞兄「江添才」之名義應訊，並偽「江添才」之署名於警訊筆錄上，因認被告此
    部分亦涉有刑法第二百十七條第一項之偽造署押罪嫌云云。訊據被告甲○○固坦
    承有冒用其兄「江添才」之身分證字號，惟矢口否認有偽造署押之犯行，辯稱：
    伊只有在指紋卡上冒用江添才Ｚ000000000號身分證字號，但伊仍用林
    建男的名字，並無偽簽江添才之署名云云，經查，本院閱遍九十一年度偵字第一
    六０二九號偵查卷，其內並未有任何被告以「江添才」名義偽簽之書面資料、筆
    錄，亦無任何填載「江添才」身分證字號之指紋卡，且經台灣桃園地方法院檢察
    署向桃園縣警察局平鎮分局函調九十年五月二十日當日被告甲○○涉嫌竊盜案而
    冒名應訊之資料，該分局函覆得知，九十年五月二十日當日並該局龍潭分駐所並
    無偵辦被告甲○○涉嫌竊盜案冒名應訊之情事，並附此刑事送文簿影本一紙為憑
    ，此有該局於九十二年二月十一日出具之平警分刑字第０九二０００一五八二號
    函一紙在卷可考，顯見當日龍潭分駐所確未受理被告甲○○涉嫌竊盜之案件，當
    亦無被告冒用江添才名義應訊之情事，此外復查無其他積極証據足認被告有此部
    分之犯行，此部分應退回由原承辦檢察官另行偵辦，附此敘明。
據上論斷，應依刑事訴訟法第二百九十九條第一項前段，刑法第三百二十條第一項、
第二百十七條第一項、第五十一條第五款、第四十一條第二項、第一項前段、第二百
十九條，罰金罰鍰提高標準條例第一項前段、第二條，判決如主文。
本案經檢察官郭靜文到庭執行職務
中      華      民      國    九十二    年      三      月      四      日
                              臺灣桃園地方法院刑事第二庭
                                  法  官    林  恆  吉
右正本證明與原本無異。
如不服本判決，應於判決送達後十日內向本院提出上訴狀( 應附繕本 )，上訴於臺灣
高等法院。
                                  書記官    邱  仲  騏
中      華      民      國    九十二    年      三      月    六      日
附錄論罪科刑法條
中華民國刑法第三百二十條
 (普通竊盜罪、竊佔罪)
意圖為自己或第三人不法之所有，而竊取他人之動產者，為竊盜罪，處五
年以下有期徒刑、拘役或五百元以下罰金。
意圖為自己或第三人不法之利益，而竊佔他人之不動產者，依前項之規定
處斷。
前二項之未遂犯罰之。
中華民國刑法第二百一十七條
 (偽造盜用印章印文或署押罪)
偽造印章、印文或署押，足以生損害於公眾或他人者，處三年以下有期徒
刑。
盜用印章、印文或署押，足以生損害於公眾或他人者，亦同。


司法院資訊處製作；財團法人民間司法改革基金會備份。
